臺灣高等法院臺南分院刑事裁定          100年度抗字第246號
抗  告  人
即 受 刑人  鍾銘洲
上列抗告人因聲請定其應執行刑案件，不服臺灣雲林地方法院中
華民國100年6月13日裁定（100年度聲字第1190號）提起抗告，
本院裁定如下：
    主  文
抗告駁回。
    理  由
一、抗告意旨略以：本件臺灣雲林地方法院99年度訴字第559號
    判決四項罪刑定為17年6月；同法院99年訴字第81號判決三
    十二項罪刑定為17年。然該二案本屬同時查獲之同一案件，
    只因關係人蔡尚格不明之因由，於案發時檢察官未予起訴，
    後因證人再被緝獲，檢察官才另行起訴，而以另案審理。目
    前法規雖採一罪一罰，形式上並無違誤，然事實上前開二案
    確屬同時查獲之同一案件，因分別判決而定應執行刑為25年
    ，不符合量刑之比例原則。抗告人現已60歲，定執行刑為25
    年，人生已無實質意義。請鈞院予抗告人一個合理公平之裁
    定，給予悔改向上機會，為此提起本件抗告等語。
二、按裁判確定前犯數罪者，併合處罰之；又數罪併罰，有二裁
    判以上者，依刑法第51條之規定，定其應執行之刑，同法第
    50條及第53條分別定有明文。次按法律上屬於自由裁量之事
    項，有其外部性界限及內部性界限，並非概無拘束。依據法
    律之具體規定，法院應在其範圍選擇為適當之裁判者，為外
    部性界限；而法院為裁判時，應考量法律之目的，及法律秩
    序之理念所在者，為內部性界限。法院為裁判時，二者均不
    得有所踰越（最高法院80年台非字第473號判例意旨參照）
    。在數罪併罰，有二裁判以上，定其應執行之刑時，固屬於
    法院自由裁量之事項，然仍應受前揭外部性界限及內部性界
    限之拘束（最高法院93年度台非字第192號裁判要旨參照）
    。
三、查受刑人因犯施用第一級毒品、販賣第一級、第二級毒品等
    罪，經法院先後判處如附表編號1至40所示各罪之刑，均經
    分別確定在案。茲原審檢察官聲請就附表編號1至40定其應
    執行之刑，原審審核結果，認為檢察官之聲請為正當，依刑
    法第51條第5款規定，並審酌如附表編號1至8等罪，曾經臺
    灣雲林地方法院以100年度聲字第568號定應執行刑為18年、
    如附表編號9至40等罪，由原審法院以99年度訴字第81號分
    別判刑並定應執行刑為有期徒刑17年等情事；爰定其應執行
    刑為有期徒刑25年。
三、本院經核原裁定，所定應執行刑為25年，係依法律規定所為
    ，屬適法之職權行使，核無違誤。抗告意旨稱臺灣雲林地方
    法院99年度訴字第559號判決四項罪刑並定應執行有期徒刑
    17年6月，同法院99年訴字第81號判決三十二項罪刑並定應
    執行有期徒刑17年，該二案本屬同時查獲之案件，因故由檢
    察官先後起訴，始由法院以不同案號先後判決，因分別判決
    而定應執行刑為25年，不符合量刑之比例原則云云。然按定
    應執行刑案件，僅得就原確定判決宣示之結果，依刑法第51
    條等相關規定，定其應執行之刑，故抗告人上開主張，本院
    無權審核，從而本件抗告，為無理由，應予駁回。
四、據上論斷，依刑事訴訟法第412條，裁定如主文。
中    華    民    國   100    年    7     月    29    日
                  刑事第一庭    審判長法  官  茆臺雲
                                      法  官  蔡長林
                                      法  官  王明宏
以上正本證明與原本無異。
如不服本裁定，應於收受本裁定後五日內向本院提出抗告狀。
                                      書記官  林佳瑩
中    華    民    國   100    年    7     月    29    日